臺灣臺中地方法院刑事判決　　　　　　　　　　　　九十四年度訴字第三七號
　　公　訴　人　臺灣臺中地方法院檢察署檢察官
　　被　　　告　甲○○
右列被告因違反毒品危害防制條例案件，經檢察官提起公訴（九十三年度毒偵字第四
一九五號、第四六一一號），本院合議庭裁定改依簡式審判程序審理後，判決如左：
    主  文
甲○○連續施用第一級毒品，處有期徒刑拾月；扣案之海洛因壹小包（淨重零點肆壹
公克、空包裝重零點壹伍公克），沒收銷燬之。又連續施用第二級毒品，處有期徒刑
柒月；扣案之玻璃球吸食器壹個，沒收。應執行有期徒刑壹年肆月；扣案之海洛因壹
小包（淨重零點肆壹公克、空包裝重零點壹伍公克），沒收銷燬之；扣案之玻璃球吸
食器壹個，沒收。
    犯罪事實
一、甲○○前於民國八十八年間因施用毒品案件，經依本院八十八年度毒聲字第七三
    四一號裁定送觀察、勒戒後，認無繼續施用毒品之傾向，由臺灣臺中地方法院檢
    察署檢察官於八十九年一月五日以八十八年度毒偵字第二八二一號為不起訴處分
    確定。詎仍不知悔改，竟基於施用第一級毒品海洛因之概括犯意，自九十三年二
    月間某日起至同年十一月六日止，每月一次，在臺中縣烏日鄉○○村○○路與三
    民街交岔口之車上，以將海洛因摻入香煙中點火吸食或置於注射針筒中再施打身
    體之方式，連續施用海洛因多次。又基於施用第二級毒品安非他命之概括犯意，
    先後於九十三年十月十五日中午十二時許及同年十一月八日下午八時許，在前揭
    同一處所，以將安非他命置於玻璃球吸食器中點火產生煙霧以吸食之方式，連續
    施用安非他命二次。嗣先於九十三年十月十五日下午五時許，為警在前揭同一處
    所之車上查獲，並扣得海洛因一小包（淨重零點四一公克、空包裝重零點一五公
    克）；復於同年十一月九日上午二時四十五分許，為警在臺中縣烏日鄉○○村○
    ○街三一巷四二號前，查獲甲○○正在竊取林玉美所有車牌號碼ＶＷ─六九六八
    號自用小客車內之物品（竊盜部分另據公訴人起訴），並扣得甲○○所有之注射
    針筒一支及其所有以供施用安非他命所用之玻璃球吸食器一個，始獲悉上情。
二、案經臺中縣警察局烏日分局報請臺灣臺中地方法院檢察署檢察官偵查起訴。
    理  由
一、右揭犯罪事實，業據被告甲○○於本院審理時坦承不諱，並有玻璃球吸食器一個
    扣案可憑，且被告先後二次為警查獲後，經警採尿送驗之結果，確呈海洛因代謝
    物嗎啡及安非他命代謝物甲基安非他命之陽性反應，復有委託鑑驗尿液代號與真
    實姓名對照表及中山醫學大學附設醫院藥物濫用檢測中心確認結果報告書在卷可
    稽，而扣案之白色粉末一小包，經送鑑定之結果，確係第一級毒品海洛因，淨重
    零點四一公克，空包裝重零點一五公克，亦有法務部調查局九十三年十一月二十
    六日調科壹字第一二○○一四七一五號鑑定通知書存卷可參，足見被告上開自白
    ，核與事實相符。本件事證明確，被告上開犯行，洵堪認定。
二、被告前因施用毒品案件，經觀察、勒戒結果，認無繼續施用毒品之傾向，而由臺
    灣臺中地方法院檢察署檢察官於八十九年一月五日以八十八年度毒偵字第二八二
    一號為不起訴處分確定，有臺灣高等法院被告全國前案紀錄表在卷可憑，則被告
    於前案觀察、勒戒執行完畢後，五年內再行施用毒品，依法應予論科。是核被告
    所為，分別係犯毒品危害防制條例第十條第一項之施用第一級毒品罪及同條第二
    項之施用第二級毒品罪。其先後持有海洛因及安非他命之低度行為，皆分別為其
    施用之高度行為所吸收，均不另論罪。被告先後多次施用海洛因及二次施用安非
    他命之犯行，均時間緊接，犯罪構成要件相同，顯均係基於概括犯意為之，應分
    別依連續犯之規定論以一罪，並均加重其刑。被告所犯上開二罪間，犯意各別，
    構成要件互殊，應分論併罰。爰審酌被告業經觀察、勒戒執行完畢，猶再施用毒
    品不輟，顯見其毒癮非淺，施用毒品除戕害自身健康外，對社會秩序亦產生不良
    影響，又其所施用毒品之期間非短，且事後於本院審理時業已坦承犯行，顯然尚
    知悔悟等一切情狀，分別量處如主文所示之刑，並定其應執行之刑，以示懲儆。
    扣案之第一級毒品海洛因一小包（淨重零點四一公克、空包裝重零點一五公克）
    ，係屬毒品危害防制條例第二條所管制之第一級毒品，是應依同條例第十八條第
    一項前段之規定，宣告沒收銷燬之。至扣案之玻璃球吸食器一個，係被告所有，
    且供施用安非他命所用之物，業據被告供承在卷，爰依刑法第三十八條第一項第
    二款之規定宣告沒收。至扣案之注射針筒一支，固為被告所有，業據被告供承在
    卷，惟被告既陳稱前揭物品僅係其注射安眠針劑時所用，並未用以施打毒品等語
    在卷，而本院亦查無其他證據足證該注射針筒確係被告供施用前揭毒品之用，復
    非屬違禁物，是爰不另為沒收之諭知，附此敘明。
據上論斷，應依刑事訴訟法第二百七十三條之一第一項、第二百九十九條第一項前段
，毒品危害防制條例第十條第一項、第二項、第十八條第一項前段，刑法第十一條、
第五十六條、第五十一條第五款、第三十八條第一項第二款，判決如主文。
中      華      民      國    九十四    年      二      月       四     日
                              臺灣臺中地方法院刑事第一庭
                                      法  官  許  惠  瑜
右正本證明與原本無異。
如不服本判決，應於送達後十日內向本院提出上訴狀（須附繕本），上訴於臺灣高等
法院臺中分院。
                                      書記官
中      華      民      國    九十四    年      二      月      十四    日
附錄論罪科刑法條
毒品危害防制條例第十條
施用第一級毒品者，處六月以上五年以下有期徒刑。
施用第二級毒品者，處三年以下有期徒刑。
